臺灣彰化地方法院刑事判決　　　　　　　　　　　　　九十三年度易字第四八四號
　　公　訴　人　臺灣彰化地方法院檢察署檢察官
　　被　　　告　甲○○
右列被告因竊盜案件，經檢察官提起公訴（九十三年度偵字第二三四四號），於本院
準備程序中，被告就被訴事實為有罪之陳述，經本院合議庭裁定改依簡式審判程序審
理，並判決如左：
    主  文
甲○○共同連續竊盜，累犯，處有期徒刑伍月，如易科罰金，以參佰元折算壹日。
    事  實
一、甲○○曾因違反毒品危害防制條例案件，先於民國九十年四月三十日，經本院以
    九十年度訴字第三一一號分別判處有期徒刑八月、四月，並定應執行刑為有期徒
    刑十月確定；後於九十一年三月十二日，經本院以九十一年度訴字第六五號分別
    判處有期徒刑八月、五月，並定應執行刑為有期徒刑一年確定。前開二罪接續執
    行，嗣於九十二年六月六日縮短刑期假釋出監，九十二年十一月十日縮刑期滿未
經撤銷假釋而視為執行完畢。詎其仍不知悔改，復意圖為自己不法之所有，與黃
    勝龍（現經臺灣彰化地方法院檢察署通緝中）共同基於竊盜之概括犯意聯絡，先
    後為下列竊盜犯行：
（一）於九十三年三月十四日上午六時許，在彰化縣員林鎮○○路陸橋下，由甲○○
      在現場把風，由黃勝龍持其所有長約十公分與鑰匙形狀相似並充為鑰匙使用惟
      客觀上非屬兇器之鐵片乙片（未扣案），開啟停放該處屬乙○○所有車牌號碼
      ＪＧＳ－三六七號重型機車之電門，並發動引擎，而共同竊取之，得手後由甲○○騎乘上述竊得之機車搭載黃勝龍離去。
（二）於同日二十一時五十分許，甲○○騎乘上開機車搭載黃勝龍，行經彰化縣員林
      鎮○○路○段一六三號前，即承接前開竊盜之概括犯意，先將右述機車暫停放
      在彰化縣員林鎮○○路與和平街口，而後以同一方法，由甲○○在現場把風，
      黃勝龍則持上開鐵片乙片，開啟停放彰化縣員林鎮○○路○段一六三號前屬丙○○所有車牌號碼ＯＶ－四六六三號自用小客車之車門鎖（未達毀損之程度）
      ，而後侵入車內竊取高速公路回數票四張，得手後徒步欲走至上開機車停放處
      時，經丙○○及丙○○之弟盧正國發覺並報警，嗣於同日二十二時三十分許，
      經據報前來之員警在右揭機車停放處逮捕甲○○，黃勝龍則趁機逃逸，並扣得
      首開乙○○失竊之機車，始偵知上情。
二、案經彰化縣警察局員林分局報告臺灣彰化地方法院檢察署檢察官偵查起訴。
    理  由
一、本件被告甲○○所涉係死刑、無期徒刑、最輕本刑為三年以上有期徒刑之罪或高
    等法院管轄第一審案件以外之罪，並於本院行準備程序時就被訴事實為有罪之陳
    述，本院合議庭依前揭規定，經評議結果，裁定改由一名法官獨任行簡式審判程
    序，先予敘明。
二、右揭犯罪事實，業據被告於警偵訊及本院審理時坦承不諱，互核與共犯黃勝龍於
    警詢中供述之情節相符，並經被害人乙○○、丙○○及目擊被告竊取上述高速公
    路回數票四張之證人即丙○○之弟盧正國於警詢中證述甚明，復有被害人乙○○
    出具之贓物認領保管單及車輛竊盜、車牌失竊資料個別查詢報表－查詢車輛認可
    資料各乙紙暨上述自用小客車照片乙幀附卷可稽，另有被告當庭繪製之鐵片形狀
    乙紙附卷足憑。綜上，本件事證已臻明確，被告犯行洵堪認定，應依法論科。
三、核被告所為，係犯刑法第三百二十條第一項之普通竊盜罪。公訴人固認被告係犯
    刑法第三百二十一條第一項第三款之攜帶兇器加重竊盜罪，惟查：依被告繪製之
    鐵片形狀以觀，該鐵片呈圓錐狀，與一般之汽機車鑰匙形狀相似，且該鐵片長度
    約十公分，亦為被告所是承，從而，上開鐵片應係被告推由共犯黃勝龍持以充為
    鑰匙使用，用以開啟機車電門及汽車車門鎖，當屬無疑，再該鐵片並未扣案，質
    地是否堅硬而屬足以傷害人之生命、身體之兇器，亦有可疑之處，在查無證據證
    明該鐵片客觀上足以傷害人之生命、身體，足供兇器使用之情況下，自不得以被
    告推由共犯黃勝龍持上述鐵片竊盜，即遽認被告係攜帶兇器竊盜，準此，公訴人
    起訴法條尚有未洽，然起訴之基本社會事實同一，本院自得變更起訴法條併予審
    理，附此敘明。又公訴人固認被告與共犯黃勝龍著手竊取高速公路回數票尚未得
    手之際，即經丙○○發覺而未遂云云，惟被告係與共犯黃勝龍竊取高速公路回數
    票得手後離去，徒步前往彰化縣員林鎮○○路與和平街口，欲騎乘其二人所竊取
    之車牌號碼ＪＧＳ－三六七號重型機車時，始經丙○○及盧正國發覺一節，業據
    被告及共犯黃勝龍、證人丙○○、盧正國分別於警詢及本院審理時供承在卷，準
    此，上述高速公路回數票四張顯已置於被告及共犯黃勝龍之實力支配之下，被告
    所為，當係刑法第三百二十條第一項之普通竊盜既遂罪，公訴人認係未遂云云，
    亦容有誤會。另其與黃勝龍就上開犯行，有犯意之聯絡，行為之分擔，皆為共同
    正犯。再其先後二次竊盜犯行，時間緊接，所犯復係構成要件相同之罪名，顯係
    基於概括犯意反覆為之，為連續犯，應依刑法第五十六條之規定以一罪論，並加
    重其刑。第查：被告有如事實欄所示之論罪科刑情形，有臺灣高等法院被告全國
    前案紀錄表乙份在卷可稽，其於受有期徒刑執行完畢後，五年以內再犯有期徒刑
    以上刑之本罪，為累犯，應依刑法第四十七條之規定加重其刑，並遞加之。爰審
    酌被告為圖小利，即推由黃勝龍攜帶鐵片竊取他人機車及高速公路回數票之犯罪
    動機，惟素行尚可，坦承犯行之犯後態度，僅居於把風之犯罪參與程度，併其犯
    罪之目的、竊取財物之價值等一切情狀，量處如主文所示之刑，並諭知易科罰金
    之折算標準。至鐵片乙片並未扣案，為免執行之困難，本院爰不併予宣告沒收之
    。另扣案之鑰匙一串及瑞士刀乙支，被告堅詞否認係其持以竊盜所用之物，本院
    亦查無證據證明上述物品確係被告所有並係持以竊盜所用之物，既非被告所有持
    以竊盜所用之物，此部分礙難併予宣告沒收之。
據上論斷，應依刑事訴訟法第二百七十三條之一第一項、第二百九十九條第一項前段
、第三百條，刑法第二十八條、第五十六條、第三百二十條第一項、第四十一條第一
項前段、第四十七條，罰金罰鍰提高標準條例第一條前段、第二條，判決如主文。
本案經檢察官吳怡盈到庭執行職務。
中      華      民      國      九十三      年      六    月    十八    日
                                臺灣彰化地方法院刑事第三庭
                                    法      官  游  秀  雯
右正本證明與原本無異。
如不服本判決，應於判決送達後十日內，向本院提出上訴狀（須附繕本）。
告訴人或被害人對於判決如有不服具備理由請求檢察官上訴者，其上訴期間之計算係
以檢察官收受判決正本之日期為準。
                                    法院書記官  陳  文  俊
中      華      民      國      九十三      年     六     月    廿一    日
附錄本案論罪科刑法條全文
刑法第三百二十條
意圖為自己或第三人不法之所有，而竊取他人之動產者，為竊盜罪，處五年以下有期
徒刑、拘役或五百元以下罰金。
意圖為自己或第三人不法利益，而竊佔他人之不動產者，依前項之規定處斷。
前二項之未遂犯罰之。
